【裁判字號】    97,交聲,41
【裁判日期】    970222
【裁判案由】    違反道路交通管理處罰條例聲明異議
【裁判全文】
臺灣花蓮地方法院交通事件裁定          97年度交聲字第41號
原處分機關  交通部公路總局臺北區監理所花蓮監理站
異  議  人  甲○○
即受處分人
上列異議人因違反道路交通管理處罰條例案件，對於交通部公路
總局臺北區監理所花蓮監理站於97年1月22 日所為之處分（原處
分案號：花監違字第裁44－P00000000 號），聲明異議，本院裁
定如下：
    主  文
異議駁回。
    理  由
一、異議意旨略以：異議人即受處分人甲○○於民國96年8 月29
    日上午10時1分許，駕駛U8-0458號自用小客車，行經臺9 線
    省道214.6 公里處時，因超速被警逕行舉發，經裁決處罰鍰
    新臺幣1600 元並記違規點數1點，然警方未在擺設測速照相
    機前方200 公尺內放置告示牌，且設置測速機之地點係在一
    加油站廁所前兩根電線桿後面，猶如設陷阱般，故認警方舉
    發未符合「公平正義」及「程序正義」原則，故異議人不服
    致本件裁決處罰，爰依法聲明異議等語。
二、按汽車駕駛人，行車速度，超過規定之最高時速，或低於規
    定之最低時速，除有第43條第1項第2款情形外，處新臺幣1,
    200元以上2,400元以下罰鍰；汽車駕駛人有下列各款所列條
    款之一者，除依原條款處罰鍰外，並予記點：一、有第33條
    第1項、第2項、第38條第1項、第40條、第45條、第47 條第
    1款至第3款、第48條、第49條或第60條第1項、第2項第1 款
    、第2 款情形之一者，各記違規點數一點，道路交通管理處
    罰條例第40條及第63條第1項第1款分別定有明文。
三、經查：異議人駕駛上開自用小客車於上揭時地，行車時速83
    公里，超過規定之最高時速70公里，超速13公里，經花蓮縣
    警察局吉安分局以移動式雷達測速儀，測得異議人有上開違
    規情事並拍照逕行舉發一事，為異議人所不否認，且有卷附
    舉發照片影本在卷可參，至異議人雖以前詞置辯，但查，有
    關本案舉發地點前是否有設置告知牌一節，本案警方舉發時
    ，確有於設置測速照相機機前方處擺設「測速照相」之告示
    牌，此有卷附花蓮縣警察局吉安分局97年2月5日吉警交字第
    0975000076號函檢附之本案舉發現場擺放告示牌照片1 張（
    影本）在卷足稽，故異議人辯稱本案警方前方未設置告示牌
    一節，已難認屬實；再者，退步言之，縱警方於本案舉發時
    ，未擺放「測速照相」之警告標牌，然行車速度不得逾越法
    定道路速限，為一般駕駛人所週知之交通安全規則，且道路
    交通標誌、標線、號誌，係交通主管機關依道路交通狀況及
    用路人之需要而依法設置，故駕駛人依法本應遵守標誌、標
    線、號誌指示之義務，自不得因警方舉發時未依規定擺放警
    告標示之行政疏失而免其駕駛人違規超速之責任；另查，有
    關異議人指稱擺放測速照相機地點不當一節，異議人雖指稱
    警方舉發本案時，擺放測速照相機之地點係在相當隱密難令
    駕駛人察覺之處，惟擺放測速照相機之行為係警方為舉發駕
    駛人違規超速所為蒐取證據之行為，而擺放地點之選擇，並
    未有法規明文規定限制或禁止，故警方為便於執法取締舉發
    駕駛人違規超速之採證，自得自行審酌選定適當地點設置測
    速照相機，至該處是否係駕駛人駕駛該路段時所得以目視，
    非警方擺設時所需考量之因素及目的，故異議人指稱本案警
    方設置測速照相機地點隱密，認違反公平正義及程序正義原
    則，亦難認有理。
四、綜上所述，本件事證明確，異議人違規行為堪以認定，原處
    分機關依首揭規定所為之處分，核無違誤，本件異議為無理
    由，應予駁回。
據上論斷，應依道路交通案件處理辦法第19條，裁定如主文。
中    華    民    國    97    年    2     月    22    日
                  交通法庭    法  官  張嘉芬
上列正本證明與原本無異。
如對本裁定不服，應於送達後5 日內，向本院提出抗告狀（應抄
附繕本）。
中    華    民    國    97    年    2     月    22    日
                              書記官


司法院資訊處製作；財團法人民間司法改革基金會備份。
